福建高等法院金門分院刑事裁定　　　　　　100年度聲字第8號
聲　請　人
即　被　告　辛建璋
選任辯護人　陳崇善律師
上列聲請人因本院99年度上更（二）字第1號違反毒品危害防制
條例案件，聲請法官迴避，本院裁定如下：
    主  文
聲請駁回。
    理  由
一、按推事迴避之聲請，由該推事所屬之法院以合議裁定之，其
    因不足法定人數不能合議者，由院長裁定之；如並不能由院
    長裁定者，由直接上級法院裁定之；前項裁定，被聲請迴避
    之推事不得參與，刑事訴訟法第21條第1項、第2項定有明文
    。本院因被聲請迴避之法官不得參與本件聲請，致不足法定
    人數不能合議，即應由院長裁定。
二、聲請意旨略以：聲請人即被告辛建璋被訴涉犯毒品案件，現
    由本院以99年度上更（二）字第1 號受理，然本案於更一審
    訴訟審理過程中，合議庭即本件前審之審判長沈宜生、受命
    法官陳坤地等人，涉有使公務員登載不實、枉法裁判與偽造
    文書等罪嫌，嚴重影響聲請人受憲法保障之訴訟權能，其情
    形經最高法院認有虛偽記載情事而將更一審判決撤銷發回，
    聲請人並就其所涉犯罪事實向福建金門地方法院檢察署檢察
    官提出告訴，雖經福建金門地方法院檢察署檢察官為不起訴
    處分，並以聲請人為告發人身分，無法提出再議而結案，然
    聲請人不服，將向監察院提出陳情，於此等情形下，由本件
    受命
    法官審理本案，足認其執行職務有偏頗之虞，爰依刑事訴訟
    法第18條第2款規定，聲請法官迴避等語。
三、按當事人聲請法官迴避，以有刑事訴訟法第18條第1款、第2
    款所列情形之一者為限。又同法第18條第2 款規定，得聲請
    法官迴避原因之所謂「有偏頗之虞」，係指法官與訴訟關係
    人具有故舊恩怨等關係，其審判恐有不公平者，以及指一般
    通常之人所具有之合理觀點，對於該法官能否為公平之裁判
    ，均足產生懷疑，且此種懷疑之發生，存有其客觀之原因，
    而非僅出於當事人自己主觀之判斷者，始足當之（最高法院
    19年抗字第285號判例意旨、79年台抗字第318號判例意旨參
    照）。
四、經查：聲請人先前即曾以相同理由聲請法官迴避，並經本院
    裁定駁回等情，有本院99年度聲字第5 號裁定附卷可稽（見
    本院卷第19頁），該裁定已載明：「聲請人所指合議庭法官
    於更一審程序中涉有使公務員登載不實等罪嫌經其提告部分
    ，業據檢察官偵查後認為更一審審判筆錄關於辯護人陳素鶯
    律師部分，係依該辯護人表示之內容而記載，並無不實之處
    ，且判決對聲請人所判處之徒刑亦符合法律規定，因認罪嫌
    不足而處分不起訴……。至於聲請人所指更一審判決經最高
    法院撤銷發回乙情，固有最高法院98年度台上字第7016號判
    決在卷可稽，惟其撤銷理由，係以辯護人陳素鶯律師於更一
    審法院調查證人許長文時未在庭，故認其是否已盡忠實辯護
    義務，並非無疑，因認上訴人之上訴為有理由，惟遍查該最
    高法院判決內容，判決中實未認定更一審判決有何虛偽記載
    之情事，聲請人所指實屬誤會。雖更一審判決經最高法院撤
    銷，聲請人因涉己身利害，主觀感受甚為特別，非難理解，
    但客觀以言，本件尚非承審法官與被告間具有故舊恩怨等關
    係，審判恐有不公平之情形，亦非一般通常之人均會認為已
    達於法官不能為公平之審判之程度，因認聲請人主張承審法
    官執行職務有偏頗之虞，尚乏所據」。聲請人復以相同理由
    再次為本件聲請，仍難認本案受命法官陳坤地與聲請人具有
    故舊恩怨等關係，其審判恐有不公平，亦非一般通常之人所
    具有之合理觀點，對於該法官能否為公平之裁判，均足產生
    懷疑，揆諸上開說明，即與刑事訴訟法第18條第2 款之規定
    不符，其聲請為無理由，應予駁回。
據上論斷，依刑事訴訟法第21條第1項，裁定如主文。
中    華    民    國    100     年    3    月    2    日
              福建高等法院金門分院院  長  吳昭瑩
以上正本證明與原本無異。
如不服本裁定，應於收受送達後五日內向本院提出抗告狀。
                                  書記官  李麗鳳
中    華    民    國    100     年    3    月    2    日